行　政　法　院　判　決　　　　　　　　　　　　　　八十七年度判字第一六○號
　　原　　　告　生達化學製藥股份有限公司
　　代　表　人　乙○○
　　訴訟代理人　甲○○
　　被　　　告　經濟部中央標準局
右當事人間因商標異議事件，原告不服行政院中華民國八十六年八月二十八日台八十
六訴字第三三六○五號再訴願決定，提起行政訴訟，本院判決如左︰
　　主  文
原告之訴駁回。
　　事  實
緣原告於民國八十四年三月二十七日以「好孕道Diastick II 」商標，指定使用於商
品及服務分類表第五類之檢驗試劑商品申請註冊，經被告審查核准，列為審定第七一
三九四一號商標。嗣關係人美商．拜耳公司以系爭商標有違商標法第三十七條第一項
第七款之規定，對之提出異議。案經被告審查，以系爭審定第七一三九四一號「好孕
Diastick II」 商標圖樣上之外文Diastick與據以異議之「Diastix 」商標圖樣之外
文Diastix 外觀、讀音如出一轍，又均指定使用性質相同之檢驗試劑商品，有使一般
商品購買者對其所表彰商品之來源或製造者發生混淆誤信之虞，有違商標法第三十七
條第一項第七款之規定，乃將系爭第七一三九四一號「好孕道Diastick II 」商標之
審定撤銷，其聯合第七一四○三九號「好孕道Diacard II」商標之審定應一併撤銷，
發給中台異字第八五一二一三號商標異議審定書。原告不服，提起訴願、再訴願，遞
遭決定駁回，遂提起行政訴訟，茲摘兩造訴辯意旨於次：
原告起訴意旨略謂︰一、按商標圖樣襲用他人之商標或標章有致公眾誤信之虞者，不
得申請註冊，固為商標法第三十七條第一項第七款所明定。惟所謂「襲用他人之商標
或標章有致公眾誤信之虞」，係指商標本身相同或近似於他人之商標或標章，有使一
般消費者誤認為其表彰之商品來源或產銷主體而購買之虞而言。二、關係人雖檢附美
、加、墨．．．等四十餘國之商標註冊資料，然並無檢附其在各國使用該商標之行銷
事實等證明資料，則該等資料，充其量僅能證明關係人於該等國家業已取得註冊而已
，並無法證明有使用之事實；關係人既無使用之事實，原告經審定之第七一三九四一
號商標，自無使一般消費者產生誤認其表彰之來源或產銷主體而購買之虞。三、關係
人所檢附之商品型錄及包裝盒無標示確切之日期，無法證明該商品使用該商標之行銷
日期，故不具公信力。四、關係人雖檢附其一九九○至一九九五年之發票影本，然卻
僅有六紙發票，且其進口之次數、數量、金額亦是少的可憐。關係人雖於本國有使用
據爭商標之事實，然，亦不難窺出，其進口次數為每年一次，而每次進口之數量、金
額又是微乎其微。該據爭商標根本不可能達夙著聲譽、著名商標之標準，是系爭商標
自無使一般消費者誤認其表彰之來源或產銷主體而購買之虞。五、綜上所陳，被告僅
憑一己錯誤觀念，作成違法處分。而訴願、再訴願機關亦因循抄錄，作為駁回訴願之
理由，實難昭原告折服。其次原告於訴願再訴願所述理由，亦以之作為行政訴訟之理
由，敬請鈞院一併審查判決，將再訴願決定、訴願決定及原處分均予撤銷，以保障原
告合法權益，實感法便等語。
被告答辯意旨略謂︰本件系爭審定第七一三九四一號「好孕道Diastick II 」商標圖
樣上之外文「 Diastick」與關係人據以異議商標之外文「Diastix」僅字尾「ck」與
「x 」之差異，其餘字母及排序「D」「i」「a」「s」「t」「i」均完全相同。又據
以異議商標係關係人用於生產之各種人體流質之化學檢驗試劑商品，早於西元一九五
九年起即陸續於美國、加拿大、阿根廷、巴西等多國獲准註冊，並透過其子公司日商
．邁爾斯三共股份有限公司及中國化學製藥股份有限公司將該商標所表彰之商品輸入
我國行銷，據以異議商標所表彰之商品來源及產製主體，難謂不為一般消費者所熟知
。凡此有關係人檢送之各國註冊證、行銷資料、銷貨發票等證據資料影本附卷可稽，
原告以外觀及讀音如出一轍之外文「Diastick II 」作為系爭商標圖樣之主要部分申
請註冊，指定使用於性質相同之檢驗試劑商品，客觀上難謂無使一般商品購買者對其
所表彰商品之來源或產製者發生混淆誤信之虞，應有商標法第三十七條第一項第七款
規定之適用。是被告所為之處分，並無不合等語。
　　理  由
按商標圖樣襲用他人之商標或標章有致公眾誤信之虞者，不得申請註冊，為商標法第
三十七條第一項第七款所規定，該款之適用，指以不公平競爭之目的，非出於自創而
抄襲他人已使用之商標或標章申請註冊並有致公眾誤信之虞者，所襲用者不以著名商
標或標章而使用於同一或類似商品為限，復為同法施行細則第三十一條所規定。本件
原告於民國八十四年三月二十七日以「好孕道Diastick II 」商標，指定使用於商品
及服務分類表第五類之檢驗試劑商品申請註冊，經被告審查核准，列為審定第七一三
九四一號商標。嗣關係人美商．拜耳公司以系爭商標有違商標法第三十七條第一項第
七款之規定，對之提出異議。案經被告審查，以系爭審定第七一三九四一號「好孕道
Diastick II」 商標圖樣上之外文Diastick與據以異議之「Diastix 」商標圖樣之外
文Diastix 外觀、讀音如出一轍，且均指定使用性質相同之檢驗試劑商品，有使一般
商品購買者對其所表彰商品之來源或製造者發生混淆誤信之虞，有違商標法第三十七
條第一項第七款之規定，乃將系爭第七一三九四一號「好孕道Diacard II」商標之審
定撤銷，其聯合第七一四○三九號「好孕道Diacard II」商標之審定應一併撤銷，發
給中台異字第八五一二一三號商標異議審定書。原告不服，循序提起行政訴訟，主張
：據以異議商標並未在我國申請註冊，而關係人美商．拜耳公司檢送之各國商標註冊
證亦非行銷證明資料，商品型錄及包裝盒則未標示日期，行銷發票僅有數紙，且金額
、數量微小，均不足證明據以異議商標於系爭商標申請註冊時已為一般消費者所熟知
，是系爭商標自無使一般消費者誤認其表彰之來源或產銷主體而購買之虞云云。經查
系爭審定第七一三九四一號「好孕道Diastick II 」商標圖樣上之外文Diastick與據
以異議之「Diastix」商標圖樣之外文 Diastix，僅末尾字母ck與x之別，其餘字母排
列均相同，異時異地隔離觀察及連貫唱呼，外觀及讀音上均有使人發生混淆誤認之虞
，應屬近似之商標，而關係人美商．拜耳公司係一知名藥廠，而該據以異議商標係使
用於人體流質之化學檢驗試劑商品，早於西元一九五九年起即陸續於美國、加拿大、
德國、義大利、日本、澳洲、南非等世界多國註冊，其商品並自民國七十九年起透過
日商．邁爾斯三共公司進口我國，而由中國化學製藥股份有限公司代理經銷，是於系
爭商標民國八十四年三月二十七日申請註冊前，該據以異議商標之商品已有長期使用
並持續行銷我國之事實，難謂不為一般消費者所知悉，此有關係人美商．拜耳公司提
出之各國商標註冊簿、商品型錄、進口發票及統一發票等資料影本附於原處分卷可稽
，原告以近似之外文Diastick作為系爭商標圖樣主要部分之一，指定使用於性質相同
之檢驗試劑商品申請註冊，難謂無仿襲之嫌，而有使一般消費者對系爭商標所表彰商
品之來源或產製者發生混淆誤認之虞。又關係人美商．拜耳公司所提出之 Diastix之
包裝盒雖未標示製造日期，但明確標示使用期限西元一九九三年十月，在系爭商標申
請註冊之前，有該包裝盒影本附於原處分卷可按。綜上所述，原告所訴各節，均無可
採。從而原處分將系爭第七一三九四一號「好孕道Diastick　II」商標之審定撤銷，
其聯合第七一四○三九號「好孕道Diacard II」商標之審定一併撤銷，一再訴願決定
遞予維持，揆諸首揭說明，俱無違誤，原告起訴意旨，難謂有理，應予駁回。
據上論結，本件原告之訴為無理由，爰依行政訴訟法第二十六條後段，判決如主文。
中    華    民    國     八十七      年      二      月       六        日
                    行 政 法 院 第 五 庭
                                審 判 長 評  事      葉  振  權
                                         評  事      藍  獻  林
                                         評  事      沈  水  元
                                         評  事      林  清  祥
                                         評  事      劉  鑫  楨
右  正  本  證  明  與  原  本  無  異
                                         法院書記官  徐  忠  信
中    華    民    國     八十七      年      二      月       七        日
